臺灣高等法院刑事裁定
110年度聲字第1498號
聲  請  人
即  被  告  林献桐


                    （現在法務部○○○○○○○○強制戒治中）
上列聲明異議人因違反毒品危害防制條例案件，對於本院110年
度毒抗字第346號，中華民國110年3月16日所為之裁定，聲明異
議，本院裁定如下：
    主  文
聲請駁回。
    理  由
一、聲明異議意旨略以：本院以110年度毒抗字第346號裁定駁回
    聲請人即被告（下稱被告）之抗告，其理由係以被告之評估
    分數總分達227分，已逾60分，惟被告其中毒品相關司法紀
    錄（前科紀錄）高達180分，而仍沿用前科紀錄駁回被告之
    抗告，明顯違背大法官釋字第775號解釋之意旨，被告不服
    上開駁回抗告之裁定「不得抗告」，依法提出聲明異議(聲
    明疑義)，請求重新裁定等語。
二、按：
(一)受刑人或其法定代理人或配偶以檢察官執行之指揮為不當者
    ，得向諭知該裁判之法院聲明異議，刑事訴訟法第484條定
    有明文。又執行機關對於審判機關所為之裁判，並無審查內
    容之權，故裁判是否違法，並非執行機關所得過問，是聲明
    異議之對象，應係檢察官之執行指揮行為，而非檢察官據以
    指揮執行之裁判，故所稱「檢察官執行之指揮不當」，係指
    檢察官有積極執行指揮之違法及其執行方法有不當等情形而
    言；檢察官如依確定判決、裁定指揮執行，即無執行之指揮
    違法或其執行方法不當之可言，至於原確定判決、裁定，是
    否有認定事實錯誤或違背法令之不當，應循再審或非常上訴
    程序以資救濟，尚無對之聲明異議之餘地（最高法院108年
    度台抗字第79號裁定意旨參照）。
(二)又刑事訴訟法第483條規定，當事人對於有罪裁判之文義有
    疑義者，得向諭知該裁判之法院聲明疑義，所謂對於有罪裁
    判之解釋有疑義，是指對於科刑判決主文有疑義而言，科刑
    判決確定後檢察官應依判決主文而為執行，若主文之意義明
    瞭，不影響於刑之執行，自無請求法院予以解釋之必要（最
    高法院109年度台抗字第441號、109年度台聲字第134號裁定
    參照）。且按對於抗告法院之裁定，不得再行抗告。但對於
    其就左列抗告所為之裁定，得提起再抗告：一、對於駁回上
    訴之裁定抗告者。二、對於因上訴逾期聲請回復原狀之裁定
    抗告者。三、對於聲請再審之裁定抗告者。四、對於第477
    條定刑之裁定抗告者。五、對於第486條聲明疑義或異議之
    裁定抗告者。六、證人、鑑定人、通譯及其他非當事人對於
    所受之裁定抗告者。刑事訴訟法第415條第1項定有明文。
三、經查：
(一)被告前因施用毒品案件，經臺灣新北地方檢察署檢察官以11
    0年度聲戒字第55號、109年度毒偵字第3483號聲請強治戒治
    ，經臺灣新北地方法院以110年度毒聲字第496號裁定被告入
    戒治處所施以強制戒治，其期間為6個月以上，至無繼續強
    制戒治之必要為止，但最長不得超過1年，被告不服提起抗
    告，再經本院以110年度毒抗字第346號裁定抗告駁回，有上
    開裁定在卷可參（本院卷第4至8頁），是上開強治戒治案件
    ，係依臺灣新北地方法院以110年度毒聲字第496號裁定所為
    ，準此，本案「諭知該裁判之法院」係臺灣新北地方法院(
    最高法院106年度台抗字第305號裁定意旨參照)。依本案「
    聲明異議」之字面文義而言，本院既非諭知上開強制戒治裁
    定之法院，就前開執行處分指揮聲明異議並無管轄權。更況
    被告上開案件業已確定，具有實質之確定力，非經非常上訴
    或其他適法程序予以撤銷或變更，不得再行爭執，檢察官依
    法據以執行，要無不當。故被告就此部分誤向本院所為形式
    上為聲明異議之主張，於法不合，應予駁回，核先敘明。
(二)本件被告雖執前詞聲明異議，然參諸其聲明異議之理由，可
    知被告雖以「聲明異議」為由提出本案，但並未言明對檢察
    官就上開強制戒治之執行指揮或執行方法有何異議指摘，而
    係對原確定裁定所適用由法務部○○○○○○○○附設勒戒處所出具
    之「有無繼續施用毒品傾向證明書」及「有無繼續施用毒品
    傾向評估標準紀錄表」為據，就「不得抗告」之救濟教示循
    聲明異議程序再行爭執，實質上屬聲明疑義之範疇。惟本件
    原確定裁定主文之意義，並無任何不明或執行上有疑義之情
    事，自無對之聲明疑義之餘地；又裁判得否上訴或抗告，為
    法定事項，非法院所得變更（最高法院104年台抗字第412號
    裁定參照），而本院上開裁定既不在刑事訴訟法第415條第1
    項但書各款規定得提起再抗告之列，依同法第415條第1項前
    段規定，自不得再行抗告，則本院前開教示欄之記載並無違
    誤，亦非聲明疑義程序所得審究。是聲請人據之聲明疑義，
    亦屬無據。
(三)揆諸前揭說明，原確定裁定並非刑事訴訟法第484條所定得
    聲明異議抑刑事訴訟法第483條之規定所得聲明疑義之客體
    ，法院自無從予以審究。揆諸上開規定，被告本案之聲明異
    議抑聲明疑義，於法均有未合，應予駁回。又本件聲明異議
    意旨請求重新審理，亦非聲明異議程序所得審究，併此敘明
    。
四、綜上所述，本件聲請，為無理由，應予駁回，爰依刑事訴訟
    法第486條，裁定如主文。
中　　華　　民　　國　　110 　年　　4 　　月　　15　　日
                  刑事第三庭    審判長法　官  張惠立
                                      法  官  張江澤
                                      法  官  劉兆菊
以上正本證明與原本無異。
如不服本裁定，應於收受送達後五日內向本院提出抗告狀。
                                      書記官  吳芝嘉
中　　華　　民　　國　　110 　年　　4 　　月　　16　　日